臺灣新北地方法院刑事判決
111年度審易字第851號
公  訴  人  臺灣新北地方檢察署檢察官
被      告  巫新詠


指定辯護人  本院公設辯護人姚孟岑
上列被告因竊盜案件，經檢察官提起公訴（111 年度偵字第8750
號），本院判決如下：
    主  文
巫新詠犯侵入住宅竊盜罪，處有期徒刑柒月。
未扣案犯罪所得新臺幣貳萬元沒收，於全部或一部不能沒收或不
宜執行沒收時，追徵其價額。
    事實及理由
壹、查被告巫新詠所犯係死刑、無期徒刑、最輕本刑為3 年以上
    有期徒刑以外之罪，其於準備程序就被訴事實為有罪之陳述
    ，經告知簡式審判程序之旨，並聽取其與辯護人及檢察官之
    意見後，本院認無不得或不宜改依簡式審判程序進行之處，
    爰依刑事訴訟法第273 條之1 第1 項、第284 條之1 之規定
    ，裁定進行簡式審判程序。
貳、本案犯罪事實、證據及應適用之法條，除下列事項應予補充
    外，餘均引用附件即檢察官起訴書之記載：
一、補充「被告巫新詠於111 年7 月14日本院準備程序及審理中
    之自白（參本院卷所附當日各該筆錄）」為證據。
二、證據並所犯法條欄二關於檢察官認被告所為本件犯行構成累
    犯及是否加重其刑部分，應補充「被告雖有附件犯罪事實欄
    一所載之刑事案件執行紀錄，更有前次有期徒刑執行完畢之
    日距離實行本件犯行之行為日在5 年內之情形，此觀卷附臺
    灣高等法院被告前案紀錄表之記載自明，素行欠佳，然考量
    被告前案固有竊盜案件，在各次犯罪動機、手段、侵害財產
    權益之歸屬等面向，與其實行本件犯行之情節迥然有別，至
    多在量刑因子之素行良莠部分加以衡酌已足，而遍觀檢察官
    提出之卷附事證，尚難遽認被告所為本件犯行，有何加重其
    刑之必要性，故不再援引累犯規定針對相同素行重複評價並
    加重其刑」。
叁、審酌被告係具備一般智識程度及社會歷練之成年人，且本件
    以前曾數次觸犯竊盜案件，經法院論罪科刑並執行完畢，對
    於不得以竊盜等非法方式侵害他人財物之情，自當瞭然於胸
    ，卻不思付出自身勞力或技藝，循合法、正當之途徑取得所
    需，而恣意侵入他人住宅竊取財物，缺乏基本之法治觀念，
    更對他人家宅安寧及財產安全造成危害，甚為不該，兼衡被
    告前次有期徒刑執行完畢之素行實況、犯罪之目的、手段、
    教育程度、職業、家庭經濟與生活狀況、竊取金額多寡、案
    發時為持有身心障礙證明之人（障礙類別及等級詳卷，尚無
    事證足認符合刑法第19條第1 項、第2 項之情形），以及被
    告犯後始終坦認犯行，態度勉可等一切情狀，量處如主文第
    1 項所示之刑，以資處罰。
肆、被告實行本件犯行竊得之新臺幣2 萬元，屬其犯罪所得，復
    未見實際合法發還告訴人王立群之事證，基於任何人不能保
    有犯罪所得之立法原則，自應於主文第2 項宣告沒收，且於
    全部或一部不能沒收或不宜執行沒收時，追徵其價額。
伍、本判決係依刑事訴訟法第310 條之2 及第454 條所製作之簡
    化判決，依法僅需記載犯罪事實、證據名稱及應適用之法條
    ，並得以簡略方式為之，如認定之犯罪事實、證據及應適用
    之法條，與檢察官起訴書之記載相同者，得引用之，附此敘
    明。
據上論斷，應依刑事訴訟法第273 條之1 第1 項、第299 條第1
項前段、第310 條之2 、第454 條（本件依刑事判決精簡原則，
僅記載程序法條文），判決如主文。
本案經檢察官范孟珊偵查起訴，由檢察官陳炎辰到庭執行公訴。
中　　華　　民　　國    111   年 　  8  　月 　  2  　日
                  刑事第二十四庭  法  官　李俊彥   
以上正本證明與原本無異。
如不服本判決，應於判決送達後20日內敘明上訴理由，向本院提
出上訴狀（應附繕本），上訴於臺灣高等法院。其未敘述上訴理
由者，應於上訴期間屆滿後20日內向本院補提理由書「切勿逕送
上級法院」。
                                  書記官  林慈恩
中　　華　　民　　國　  111 　年　   8    月     2    日
附錄本判決論罪之法律條文：
中華民國刑法第321 條
犯前條第1 項、第2 項之罪而有下列情形之一者，處6 月以上5
年以下有期徒刑，得併科50萬元以下罰金：
一、侵入住宅或有人居住之建築物、船艦或隱匿其內而犯之。
二、毀越門窗、牆垣或其他安全設備而犯之。
三、攜帶兇器而犯之。
四、結夥三人以上而犯之。
五、乘火災、水災或其他災害之際而犯之。
六、在車站、港埠、航空站或其他供水、陸、空公眾運輸之舟、
    車、航空機內而犯之。
前項之未遂犯罰之。
--------------------------------------------------------
附件：
臺灣新北地方檢察署檢察官起訴書
　　　　　　　　　　　　　    　　　 111年度偵字第8750號
　　被　　　告　巫新詠　男　47歲（民國00年0月00日生）
　　　　　　　　　　　　住○○市○○區○○○街000巷00弄
                        00號
　　　　　　　　　　　　國民身分證統一編號：Z000000000號
上列被告因竊盜案件，業經偵查終結，認應提起公訴，茲將犯罪
事實及證據並所犯法條分敘如下：
　　　　犯罪事實
一、巫新詠前因竊盜案件，經臺灣新北地方法院以105年度易字
    第1378號判決判處有期徒刑3月、3月、2月、2月、4月，應
    執行有期徒刑1年確定。又因竊盜案件，經同法院以106年度
    簡字第5841號判決判處有期徒刑3月確定。上開罪刑，經同
    法院以106年度聲字第5119號裁定應執行有期徒刑1年2月確
    定，於民國107年10月30日徒刑執行完畢出監。詎其仍不知
    悔改，意圖為自己不法之所有，基於侵入住居之加重竊盜犯
    意，於110年11月26日15時8分許，侵入王立群位於新北市○○
    區○○○路000巷00號1樓住處（侵入住居未據告訴），徒手竊
    取王立群所有放置在皮夾內之現金新臺幣(下同)2萬元，得
    手後離去。嗣王立群於翌（27）日0時許發現皮夾內之現金
    遭竊，調閱家中監視器畫面，並報警處理，始悉上情。　　
二、案經王立群訴由新北市政府警察局板橋分局報告偵辦。
　　　　證據並所犯法條
一、上揭犯罪事，詢據被告巫新詠於警詢時坦承不諱，核與告訴
    人王立群於警詢時之指訴情節相符，並有監視器光碟1片、
    現場監視器畫面截圖暨現場照片共15張在卷可稽，可認被告
    之自白與事實相符，其犯嫌應堪認定。
二、核被告所為，係犯刑法第321條第1項第1款侵入住宅加重竊
    盜罪。又被告前受有期徒刑執行完畢，有本署刑案資料查註
    紀錄表附卷可佐，其於5年以內故意再犯本件有期徒刑以上
    之罪，為累犯，請參照大法官會議釋字第775號解釋意旨，
    審酌是否依刑法累犯規定加重其刑。至被告上開所竊得之現
    金係犯罪所得，請刑法第38條之1第1項規定宣告沒收，於全
    部或一部不能沒收或不宜執行沒收時，依同條第3項規定追徵其
    價額。
三、依刑事訴訟法第251條第1項提起公訴。
　　此  　致
臺灣新北地方法院
中　　華　　民　　國　 111　　年　　4 　　月　　1 　　日
　　　　　　　　　　　　　檢　察　官  范  孟  珊